Marvin Alexander Vásquez López

Desde muy joven he laborado en distintas empresas e instituciones, ocupando diversos puestos en los que he adquirido habilidades, destrezas y conocimientos, las última dos empresas en las que he laborado Ingenio Magdalena (6 meses) como Auxiliar de Recursos Humanos, y el ultimo en Construmart San José S.A. (5 años) como Sub Gerente, Obteniendo conocimientos sobre gestión de créditos, habilidades sobre servicio y asesoría al cliente, destrezas en la captación de clientes y conocimientos en materiales de construcción. Así como buenas relaciones laborales e interpersonales las cuales me ayudan a poder desempeñar de una forma eficiente cualquier tipo de trabajo cabe mencionar que he utilizado el sistema SAP One.

EXPERIENCIA PROFESIONAL

Construmart San Jose S.A. | Sub Gerente de Tienda

17 de diciembre 2015 al 25 de febrero 2021

Tareas Realizadas: Obteniendo conocimientos y habilidades sobre servicio y asesoría al cliente, destrezas en la captación de clientes sobre los conocimientos en el área de construcción. Supervisión de caja como ingreso de documentos de compra y realización de inventario físico. Así como buenas relaciones laborales e interpersonales las cuales me ayudan a poder desempeñar de una forma eficiente cualquier tipo de trabajo. Y cargo de personal asignado.

Ingenio Magdalena S.A. | Auxiliar de Recursos Humanos

16 de septiembre de 2014 hasta el 31 de marzo 2015

Tareas Realizadas ingresar al personal al sistema, generar el contrato junto con carnet de cada colaborador, verificaba todo el expediente de cada colaborador, llevaba el control de cuarenta cuadrillas, así como darle baja cuando ya no seguían.

Soporte de Marca S.A. | Asesor de Ventas

01 junio 2013 al 15 de septiembre 2014

Tareas Realizadas: Asesoría sobre Construcción y Gestión de créditos en Distintas entidades Financieras. Así como alianzas estratégicas para alcanzar nuestros objetivos

FORMACIÓN ACADEMICA

Nivel Diversificado: 2010 - 2012: (Perito Contador Con Orientación en computación) Colegio Miguel Ángel Asturias, Guazacapán Santa Rosa.

Nivel Universitario : 2024 Actualmente Estudiando Tercer año de Ingenieria en Sistemas de Informacion y Ciencias de la Computación **Universidad Mariano Galvez.**



CONTACTO

59689072

Barrio San Miguel Oriente, Guazacapán Santa Rosa

Marvinv708@gmail.com
FECHA DE NACIMIENTO: 23/03/1994

DPI: 2446 91207 0611 **ESTADO CIVIL**: CASADO

SOFTWARE

- Excel
- SQL SERVER
- .NET FRAMEWORK
- C# (Basic)

COMPETENCIAS

- √ Capacidad de liderazgo
- √ Persistencia y constancia
- ✓ Apasionado al trabajo
- ✓ Trabajo en equipo
- ✓ Pensamiento estratégico
- √ Adaptación a los cambios

REFERENCIA PERSONALES

- Luz Angélica Chávez Juárez
- (Gerente Construmart Amatitlan)
- Cel. 54474416
- Cristy Marisabel Ruano Aroche
- (Gerente Construservicios P&R)
- Cel. 3000-2119